【裁判字號】    97,訴,1206
【裁判日期】    980408
【裁判案由】    強盜等
【裁判全文】
臺灣雲林地方法院刑事判決              97年度訴字第1206號
公  訴  人  臺灣雲林地方法院檢察署檢察官
被      告  丁○○
                    （另案於臺灣雲林第二監獄執行中）
            癸○○
                    （另案於臺灣雲林第二監獄執行中）
上  一  人  蘇顯讀律師
選任辯護人
被      告  丙○○
                    （另案於臺灣雲林第二監獄執行中）
選任辯護人  林金陽律師
上列被告等因竊盜等案件，經檢察官提起公訴（97年度偵字第46
78、5039、5083、5232、5233、5290、5291號），本院判決如下
：
    主  文
丁○○所犯如附表1 所示之罪，處如附表1 所示之刑，應執行有
期徒刑陸年，扣案之新臺幣貳萬貳仟陸佰元、精油壹瓶及如附表
2 編號7-14所示之椰子床墊共肆張、枕頭共肆個均沒收之。
癸○○所犯如附表1 所示之罪，處如附表1 所示之刑，應執行有
期徒刑陸年，扣案之新臺幣貳萬貳仟陸佰元、精油壹瓶及如附表
2 編號7-14所示之椰子床墊共肆張、枕頭共肆個均沒收之。
丙○○所犯如附表所示1 之罪，處如附表1 所示之刑，應執行有
期徒刑伍年，扣案之新臺幣貳萬貳仟陸佰元、精油壹瓶及如附表
2 編號7-14所示之椰子床墊共肆張、枕頭共肆個均沒收之。
    事  實
一、丁○○、癸○○、丙○○3 人因經濟拮据，共同基於意圖為
    自己不法所有之犯意聯絡，在彰化、雲林、高雄等地，專挑
    年紀長者之被害人為對象，以佯稱按摩為由，趁被害人脫去
    衣、褲而未能注意之際，結夥三人而為下列竊盜犯行：
  (一)丁○○、癸○○於民國97年1 月1 日某時許，撥打電話向不
    知情之不詳屋主表示欲承租位在高雄縣鳳山市○○路34巷19
    號2 樓之房屋，並於看屋後，以欲請木工師傅裝潢估價為由
    ，要求屋主暫勿將房屋上鎖，經徵得屋主同意，癸○○旋於
    高雄縣鳳山市某菜市場內，覓得己○○並佯稱因按摩店開幕
    得以新臺幣（下同）100 元之優惠價格接受按摩服務，而於
    同日上午9 時許，帶同己○○前往上址房間內，推由丙○○
    為己○○按摩；丁○○則在屋外把風等候。丙○○於屋內即
    要求己○○應先褪去上衣、外褲，趴在椰子床墊上準備按摩
    ，並將己○○之衣、褲吊掛在房間窗戶旁，便於癸○○趁己○○接受按摩不及注意之際竊取衣褲內財物。丙○○以拍背
    作為暗號，通知癸○○可以行竊，癸○○聞訊即悄悄進入房
    內，趁己○○接受丙○○按摩而未注意之際，徒手竊取己○○外褲口袋內之現金共1 萬4 千元得手，丙○○見癸○○取
    得財物後，乃藉故拿取熱毛巾，要求己○○稍作等候，惟與
    丁○○、癸○○分別逃離現場。
  (二)丁○○、癸○○於97年6 月9 日上午8 時許，撥打電話向不
    知情之洪陳秀雲表示欲承租位在雲林縣虎尾鎮○○路○ 段44
    3 號之房屋，並於看屋後，以前開理由要求洪陳秀雲將房屋
    鑰匙寄放給隔壁鄰居，洪陳秀雲應允之，癸○○旋於雲林縣
    虎尾鎮○○路附近，覓得子○○並佯稱因按摩店開幕得以10
    0 元之優惠價格接受按摩服務，而於同日上午9 時30分許，
    帶同子○○前往上址房間內，由丙○○為子○○按摩；丁○○則在屋外把風等候。丙○○表示以按摩為由，要求子○○
    應褪去上衣、外褲，趴在椰子床墊上，並將子○○之衣、褲
    吊掛在房間門口之牆壁，亦以拍背作為暗號，通知癸○○進
    入房間行竊，癸○○聞訊悄悄入內，趁子○○接受按摩而未
    注意之際，徒手竊取子○○外褲口袋內之現金共8 千2 百元
    得逞，丙○○見癸○○竊取財物後，又假意拿取熱毛巾，迅
    與丁○○、癸○○分別逃離現場。
  (三)丁○○、癸○○於97年7 月10日上午某時許，以相同手法撥
    打電話向不知情之何森源佯稱欲承租位在嘉義縣民雄鄉○○
    路86號之房屋，徵得何森源同意使用該屋後，癸○○旋於嘉
    義縣民雄鄉○○村○○街「保生大帝廟」附近，向甲○○佯
    稱按摩店開幕得以100 元之優惠價格接受按摩服務，於同日
    上午11時30分許，帶領甲○○前往上址房間內，丙○○在屋
    內表示欲為甲○○按摩；丁○○則在屋外把風等候。丙○○
    同樣要求甲○○褪去上衣、外褲，趴在椰子床墊，丙○○順
    勢將甲○○之衣、褲吊掛在房間門口之牆壁上，方便癸○○
    竊取衣褲內財物。嗣丙○○以按摩拍背作為暗號，通知癸○○可以進入房內，癸○○聞訊悄悄進入房間，趁甲○○接受
    丙○○按摩而未注意之際，徒手竊取甲○○外褲口袋內之現
    金共5 萬5 千元得手，丙○○見癸○○竊得財物，即藉口拿
    取熱毛巾，立即與丁○○、癸○○分別逃離現場。
  (四)丁○○、癸○○於97年8 月2 日上午11時30分許撥打電話向
    不知情之陳信宏表示欲承租位在雲林縣虎尾鎮○○路○ 段39
    6 巷4 號之房屋，並於翌日上午7 時30分許看屋後，又以上
    開說詞，徵得陳信宏同意使用該屋，癸○○旋至雲林縣虎尾
    鎮○○路與林森路口附近，向寅○○謊稱按摩店開幕得以10
    0 元之優惠價格接受按摩服務，於同日（即97年8 月3 日）
    上午10時10分許，帶寅○○前往上址2 樓房間內，丙○○在
    內表示欲為寅○○按摩；丁○○則在屋外把風等候。丙○○
    要求寅○○褪去上衣、外褲，並幫忙寅○○脫去衣、褲，復
    求寅○○趴在椰子床墊上便於按摩，事實上是將寅○○之衣
    、褲吊掛在房間門口之牆壁上，方便癸○○伺機行竊，嗣又
    以按摩拍背為暗號，通知癸○○可以進入房內，癸○○聞訊
    進入房間，趁寅○○接受丙○○按摩而未注意之際，徒手竊
    取寅○○外褲口袋內之現金共6 萬8 千元（含外褲暗袋內之
    5 萬元及皮夾內之1 萬8 千元）。得手後，癸○○因見寅○○手上戴有黃金戒指1 枚，接續上開與丁○○、丙○○之竊
    盜犯意聯絡，再假裝敲門進入房內，向寅○○陳稱丙○○為
    新進人員較不會按摩，由其為寅○○按摩肩膀，再將寅○○
    之雙手挪至身後，由丙○○在寅○○手指上塗抹精油，癸○○復向寅○○陳稱需取下戒指較好按摩，著手拔取寅○○左
    手無名指上之戒指，惟因寅○○該處手指長繭致無法取下，
    因而作罷，致未竊取戒指得逞。嗣癸○○佯稱欲外出招攬客
    人先行離去，丙○○再假藉拿取熱毛巾，立即與丁○○、癸○○分別逃離現場。
  (五)丁○○、癸○○於97年8 月3 日上午10時許，佯以前詞撥打
    電話向不知情之陳月森表示欲承租位在雲林縣斗南鎮○○里
    ○○路○ 段255 號之房屋，陳月森允諾不將房屋上鎖，癸○○於翌日即97年8 月4 日上午某時許，在雲林縣斗南鎮○○
    街與順安街口附近，向乙○○藉詞按摩店開幕得以低廉價格
    接受按摩服務，而於同日上午9 時許，要求乙○○隨同前往
    上址房間，交由丙○○在房間內假裝按摩；丁○○則在屋外
    把風等候。為便於癸○○竊取財物，丙○○要求乙○○褪去
    外褲，趴在椰子床墊上，乙○○遂自行脫去外褲，將之吊掛
    在腳後牆壁上，丙○○另以拍背為暗號，通知癸○○進入房
    內，癸○○聞訊進入，趁乙○○接受丙○○按摩而未注意之
    際，徒手竊取乙○○外褲口袋內之現金共1 萬元。得手後，
    丙○○因見乙○○手上戴有黃金戒指1 枚，佯向乙○○按摩
    手指，並以需取下戒指較好按摩為由，在乙○○手指上塗抹
    精油，將乙○○左手某手指上之戒指取下，置放在椰子床墊
    上，此時，癸○○則再次進入房間，向乙○○陳稱欲外出招
    攬客人需先離去，而趁乙○○未及注意之際，徒手竊取乙○○所有置放在椰子床墊上之黃金戒指1 枚（約2 錢重），丙○○稍後亦假藉拿取熱毛巾，下樓與丁○○、癸○○分別逃
    離現場。
  (六)丁○○、癸○○於97年8 月8 日上午某時許，撥打電話向不
    知情之張瑞興謊稱欲承租位在彰化縣社頭鄉○○村○○路55
    號之房屋，並以上開藉口請張瑞興暫勿將房屋上鎖。癸○○
    於翌日（即97年8 月9 日）上午某時許，在彰化縣社頭鄉○○村○○路某菜市場內，向卯○推銷因按摩店開幕得以100
    元之優惠價格接受按摩服務，而於同日上午9 時45分許，帶
    卯○前往上址2 樓房間內，交由丙○○為卯○按摩；丁○○
    則在屋外把風等候。丙○○為便於癸○○竊取財物，要求卯
    ○褪去上衣、外褲，並幫忙卯○脫去衣、褲，復求卯○趴在
    椰子床墊上，將卯○之衣、褲吊掛在房間門口牆壁，嗣開始
    為卯○拍背為暗號，通知癸○○進入房內，癸○○遂進入房
    內，趁卯○接受丙○○按摩而未注意之際，徒手竊取卯○外
    褲口袋內之現金共9 千元。得手後，丙○○因見卯○2手 各
    戴有黃金戒指1 枚，乃佯向卯○按摩手指，將卯○2 手擺放
    身後，在卯○手指上塗抹精油，假意取下戒指較好按摩，而
    將卯○左、右手某手指上之戒指各1 枚（各約5 錢2 分及2
    錢重）取下，放在椰子床墊上，癸○○見狀再次進入房間，
    告知卯○欲外出招攬客人需先行離去，惟趁卯○不注意之際
    ，徒手竊取上開黃金戒指2 枚，丙○○隨後亦托辭拿取熱毛
    巾而與丁○○、癸○○分別逃離現場。
  (七)丁○○、癸○○於97年8 月23日上午9 時許，撥打電話向不
    知情之許肇仁佯裝承租位在台中縣大甲鎮○○里○○路110
    號之房屋，並以前揭說詞，使許肇仁同意其等暫時使用房屋
    ，癸○○於同日上午某時許，在台中縣大甲鎮○○路之文昌
    國小前，假意認識丑○○，要求其至新開幕之按摩店捧場，
    而於同日上午9 時許，帶丑○○前往上址2 樓房間內，丙○○已事先在房內假裝為按摩人員；丁○○則在屋外把風等候
    。丙○○為假裝按摩及便利癸○○竊取財物，要求並幫忙丑
    ○○褪去上衣、外褲，復使丑○○趴在椰子床墊上，將丑○○之衣、褲放在腳旁之椰子床墊，另以拍背作為暗號，通知
    癸○○入內行竊，癸○○聞訊進入，趁丑○○接受按摩而未
    及注意之際，徒手竊取丑○○外褲口袋內之現金共5 萬元。
    得手後，癸○○因見丑○○之脖子及右手各戴有黃金項鍊1
    條及戒指1 枚，再假裝敲門進入房內，佯向為丑○○按摩頸
    部、手指，在丑○○手指上塗抹精油，取下項鍊、戒指以活
    絡筋脈，將之置放在椰子床墊上，嗣癸○○以需再招攬新客
    人為藉口離去，實際係趁丑○○不注意之際，徒手竊取丑○○所有之黃金項鍊1 條（約1 兩6 錢重）及戒指1 枚（約7
    錢重），丙○○亦藉詞拿取熱毛巾，隨後與丁○○、癸○○
    分別逃離現場。
  (八)丁○○、癸○○於97年8 月24日上午8 時許，假藉上開說詞
    ，撥打電話向不知情之楊淑雲承租位在南投縣水里鄉○○街
    295 號之房屋，楊淑雲應允之。癸○○遂於同日上午某時許
    ，在南投縣水里鄉○○街附近，偽以多時未見庚○○，佯稱
    按摩店新開幕，而招覽庚○○前往以100 元之優惠價格按摩
    ，於同日上午9 時許，帶領庚○○至上址房間內，由丙○○
    為庚○○按摩；丁○○則在屋外把風等候。丙○○依前例，
    要求並協助庚○○脫掉上衣、外褲，及趴在椰子床墊上，並
    將庚○○之衣、褲放在腳旁之椰子床墊，繼之，開始以拍背
    按摩作為暗號，通知癸○○進入房內，乘庚○○接受按摩而
    未及注意之際，徒手竊取庚○○外褲口袋內之現金共1 萬元
    。得手後，丙○○見庚○○左手上戴有黃金手鍊1 條，又佯
    裝為庚○○取下左手上之手鍊1 條（約1 兩重），置放在椰
    子床墊上，以便於按摩手部，此時，癸○○再次進入房間，
    告知庚○○需先外出招攬客人，然係趁庚○○不注意之際，
    再次徒手竊取庚○○之黃金手鍊，丙○○亦援上開藉口離去
    。
  (九)丁○○、癸○○於97年8 月30日下午3 時許，撥打電話佯向
    不知情之王木通承租位在南投縣竹山鎮○○街59-2號之房屋
    ，復承上開騙局，使王木通同意暫借房屋，癸○○於翌日（
    即97年9 月1 日）上午某時許，伺機在南投縣竹山鎮○○街
    某處，使戊○○信以為按摩店開幕，而於同日上午10時許，
    跟隨戊○○前往上址2 樓房間內，由丙○○為戊○○按摩；
    丁○○則在屋外把風等候。為使戊○○不疑及便於癸○○行
    竊，丙○○為戊○○褪去上衣、外褲，復要求戊○○趴在椰
    子床墊，丙○○再將脫下之衣、褲掛於房間門口牆壁上，旋
    假裝按摩拍背，癸○○聽聞暗號，進入房間，趁戊○○接受
    按摩而未及注意之際，徒手竊取戊○○外褲口袋內之現金共
    2 千元。得手後，丙○○見庚○○左手另戴有黃金戒指1 枚
    ，告知戊○○需取下戒指以便按摩，而將戊○○左手中指上
    之戒指1 枚（約3 錢重）拔下，置放在椰子床墊上，癸○○
    見狀再度入內，藉詞轉告戊○○為攬客離去，實則乘戊○○
    不注意之際，徒手竊取戊○○所有之黃金戒指，丙○○接著
    亦假意拿取熱毛巾，下樓與丁○○、癸○○分別逃離現場。
  (十)丁○○、癸○○於97年9 月4 日上午11時30分許，前往雲林
    縣斗南鎮○○里○○路18-1號李幸住處，佯以上情承租隔壁
    （即南昌路18號）房屋，丁○○復於翌日（即97年9 月5 日
    ）早上某時許，以欲再次看屋為由，向李幸取得鑰匙，癸○○旋於同日上午某時許，在雲林縣斗南鎮○○街菜市場附近
    ，向辛○○騙稱許久未見，使辛○○於同日上午10時15分許
    ，追隨癸○○前往上址房間，接受優惠價格按摩服務。辛○○抵達現場，丙○○佯稱係服務人員，丁○○則在屋外把風
    等候。丙○○要求、協助辛○○脫掉上衣、外褲後，辛○○
    自行將脫下之衣褲摺疊妥適充作枕頭，趴於椰子床墊，丙○○、癸○○開始為辛○○按摩，2 人見辛○○手上戴有黃金
    戒指1 枚，向辛○○佯稱取下戒指按摩血路較能通暢，乃將
    辛○○2 手擺放身後，在其手指塗抹精油，由丙○○將辛○○手指上之戒指1 枚（約1 兩重）取下，惟因不慎掉落在椰
    子床墊上，辛○○揚言不可拿走，丙○○回覆會將之放置妥
    當，癸○○遂趁辛○○接受按摩而不注意之際，徒手竊取該
    枚黃金戒指得手離去，丙○○嗣亦藉口拿取熱毛巾逃離。癸○○於97年9 月5 日上午11時許，攜同上開竊得之戒指，前
    往彰化縣員林鎮○○路450 號「公元銀樓」，販售與不知情
    之負責人黃淑姿，得款26,630元。
二、嗣於97年9 月5 日下午4 時17分、同日下午4 時40分許，為
    警循線在彰化縣員林鎮○○路「真鍋咖啡店」旁及彰化縣員
    林鎮○○路118 號前，分別拘提丁○○、丙○○及癸○○到
    案，並扣得如附表2 所示之物，始悉上情。
三、案經雲林縣警察局斗南分局報告臺灣雲林地方法院檢察署檢
    察官偵查起訴。
    理  由
壹、程序部分（證據能力之認定）：
    按被告以外之人於審判外之陳述，雖不符刑事訴訟法第159
    條之1 至之4 等4 條規定，而經當事人於審判程序同意作為
    證據，法院審酌該陳述作成時之情況，認為適當者，亦得作
    為證據，刑事訴訟法第159 條之5 第1 項定有明文。經查，
    本判決後開所引用之各該被告以外之人於審判外之陳述（包
    括言詞及書面陳述），原則上均不得作為證據使用，但被告
    等及其辯護人於本院審理中均表示同意作為證據使用（見本
    院卷第203 頁），本院審酌上開證據製作時之情況，並無違
    法不當之情事，認為以之作為證據應屬適當，依前開規定，
    應認該等供述證據例外具有證據能力。
貳、實體部分：
一、上揭犯罪事實，均據被告丁○○、癸○○、丙○○於警詢、
    偵查中及本院審理時坦承不諱，核與證人即被害人己○○、
    子○○、甲○○、寅○○、乙○○、卯○、丑○○、庚○○
    、戊○○、辛○○於警詢及偵查中證述之情節相符，有其等
    之警詢、偵訊筆錄在卷可參。另證人寅○○、乙○○、卯○
    及辛○○於本院審理時亦皆證稱確實係遭被告3 人盜取財物
    。又被告等人尋覓犯罪地點之模式，係由丁○○、癸○○出
    面佯裝租賃房屋營業，向屋主陳稱欲請裝潢師傅估價，暫勿
    將房門上鎖，而得以使用房屋等情，亦據證人即被告3 人從
    事按摩犯罪地點之屋主洪陳秀雲、何森源、林信宏、陳月森
    、張瑞興、許肇仁、楊淑雲、王木通、李幸於警詢中證述明
    確，此有其等之警詢筆錄在卷可明，此外，另有辛○○領回
    其遭竊戒指之贓物認領保管單1 紙，及犯罪地點照片在卷可
    憑，復有被告丁○○、丙○○、癸○○持有未花用之現金各
    5,600 元、12,000元、70,200元，與被告丁○○、癸○○合
    資購買供作按摩使用如附表2 編號7-14所示之椰子床墊共4
    張、枕頭共4 個及精油1 瓶扣案可佐，足認被告3 人上開自
    白與事實相符，堪可採為認定其等犯罪之證據，是被告3 人
    確有如事實欄所述竊取己○○等10人財物之事實甚為明確。
    至被告癸○○雖於本院曾一度供稱：都是我及丁○○一起進
    去拿被害人的錢財，由丙○○負責按摩，我下手拿錢時，丁○○都跟我進去等語（見本院卷第22頁）。然細譯癸○○上
    開供述之客觀情境，係其不滿被告丁○○均將責任推由丙○○、癸○○承擔所致，此可從其於同日在本院另供稱：「在
    西螺製作筆錄時，我才知道丁○○都將罪推給我及丙○○，
    說他都在外面載風，但事實不是這樣，在10月24日刑警將我
    送回來時，我也有在車上罵丁○○，刑警都有聽到。」一節
    可得印證（見本院卷第22頁）。佐以癸○○初於警詢中即供
    承：丁○○均在外把風等語（見雲警南刑字第097000662 號
    卷第14頁）。另證人乙○○、卯○及辛○○於遭竊過程中，
    均未曾見過丁○○，此亦為上開3 名證人於本院證述無疑（
    見本院卷第190 頁、第197 頁、第202 頁），堪信癸○○於
    警詢中之供詞，較其嗣後於偵查中因得知丁○○推卸責任，
    而處於氣憤狀況下所為之陳述內容之可性度高。綜合上情，
    本院認被告丁○○所為上開10次竊盜犯行，其所參與之構成
    要件行為均係在外把風，應屬實情。
二、起訴意旨認被告丙○○、癸○○就事實欄所載一(四)、(五)、(六)
    、(十)部分，係變更竊盜犯意，2 人為共同基於意圖為自己不
    法所有之強盜犯意，趁寅○○、乙○○、卯○及辛○○喪失
    戒心，毫無防範之際，由癸○○壓坐於被害人身上，丙○○
    、癸○○將被害人雙手反折於後，至使被害人等均無法抵抗
    ，而強取被害人等之黃金戒指、項鍊或手鍊等物，因認被告
    丙○○、癸○○此部分均係犯刑法第328 條第1 項之強盜罪
    嫌（即起訴書附表編號4 、5 、7 、11部分，詳如起訴書所
    載）。惟按強盜罪之構成，以其實施之強暴、脅迫，已達於
    使人不能抗拒之程度為必要，倘其取物所實施之強暴、脅迫
    手段，尚未使人達於不能抗拒之程度，僅能依其情形論以搶
    奪或恐嚇取財罪名，尚難以強盜論擬。故被害人是否達於不
    能抗拒之程度，為強盜罪之構成要件（最高法院96年臺上字
    第4651號判決參照）。又刑事法上之竊盜、搶奪、強盜（或
    強劫）罪，其犯罪構成要件，雖同具不法得財之意思。但搶
    奪罪係乘人不備，公然掠取他人之財物；若行為人施用強暴
    、脅迫等非法方法，至使不能抗拒而取其財物或令其交付者
    ，則屬強盜罪。至於竊盜罪，則係乘人不知，將他人支配下
    之財物，移入自己實力支配（管領）下之謂（最高法院83年
    度臺上字第3008號判決意旨參照）。本院基於以下理由，認
    為被告丙○○、癸○○所為上開4 次犯行，係構成竊盜罪，
    而非強盜罪：
  (一)按告訴人與被告係處於對立地位，係以使被告受刑事訴追為
    目的，難免故予誇大，是其陳述是否與事實相符，仍應調查
    其他證據以資審認。又被害人之陳述如無瑕疵，且就其他方
    面調查又與事實相符，始足採為科刑之基礎，倘其陳述尚有
    瑕疵，則在未究明前，不得遽採為論罪科刑之根據（最高法
    院93年度臺上字第6077、4632號、92年度臺上字第1878號、
    83年度臺上字第989 號判決意旨參照）。本案公訴意旨認被
    告丙○○、癸○○所為上開事實一(四)、(五)、(六)、(十)部分係犯
    強盜罪，僅憑被害人寅○○、乙○○、卯○及辛○○於警詢
    、偵查中之證述為據，而被告丙○○、癸○○2 人均一致否
    認強盜犯行，皆辯稱：我們的犯罪手法均相同，若客人有戴
    戒指，丙○○會叫癸○○入內幫忙，由丙○○將客人戒指取
    下放在床邊，癸○○再趁客人不注意之際拿走等語。故被告
    丙○○、癸○○是否有壓坐於被害人等之身上，並以強制力
    將其等之雙手反折於後，除檢察官提出之上開被害人筆錄外
    ，查無其他證據可佐，依前揭說明，自難僅依該等與被告處
    於對立地位之被害人等於警詢、偵查中之單一陳述，逕為被
    告丙○○、癸○○不利之認定，先予敘明。
  (二)證人寅○○於警詢、偵查中及本院審理時均一致證稱：我在
    若瑟醫院外面遇到癸○○，她說開了一家店，要帶我去參觀
    ，我沒問要作什麼，就跟她去了，到了現場，她說要按摩，
    我說不要，丙○○、癸○○就合力把我的褲子、衣服脫掉等
    相類似之陳述（見雲警南刑字第0971000662號卷第41頁、97
    年度偵字第4678號卷第37頁及本院卷第174 頁）。然證人寅
    ○○於警詢中既證稱不認識丙○○、癸○○（見雲警南刑字
    第0971000662號卷第42頁），卻不問原委即跟隨癸○○前往
    上址，顯然有違一般人不會盲從陌生人之生活經驗。復參酌
    寅○○於本院證稱：我又不是年輕人，要玩女人，會讓她們
    脫衣服等語（見本院卷第180 頁），可見寅○○主觀上認為
    其年事已高，接受按摩或色情招待乃羞於啟齒之事，其欲掩
    飾自己前述因色失財之不堪，而加重被告侵害之手段，塑造
    守身莊重之長輩形象，在被害情節之相關證詞上，即不無可
    能容有誇張不實之處。反觀被告癸○○於本院供承係邀約寅
    ○○前往按摩，經徵得寅○○同意，始至案發地點一情（見
    本院卷第183 頁反面），顯較符常情，且與其等多次之犯案
    手法均相吻合，應較可信。其次，有關被告丙○○、癸○○
    如何對寅○○施以強暴手段，據寅○○於警詢中證稱：「她
    們2 人就拉住我的雙手，並且說連衣褲都要脫掉，他們還是
    2 人拉住我的雙手，強脫我的手臂套及衣褲…該名肥胖女子
    就離開房間，約1 分鐘後，該名肥胖女子再度進入房間，她
    們2 人就將我推倒，我就反趴在有海豚標誌的椰子床墊上，
    他們2 個並且壓在我的身上。」（見雲警南刑字第09710006
    62號卷第41頁）於檢察官訊問時，寅○○亦同為上開證詞，
    表示被告丙○○、癸○○2 人先脫其衣褲，再由癸○○將其
    壓倒（見97年度偵字第467 號卷第37頁）。然而，寅○○就
    該等事實之發生順序，卻於本院證稱：我已經趴在椰子床墊
    上，她們把我推向側面，就脫我的衣、褲等語（見本院卷第
    177 頁反面、第178 頁）。由寅○○上開證述內容可知，其
    就被告丙○○、癸○○如何脫去其衣、褲及強壓趴在椰子床
    墊上之先後順序存有歧異，本院自無從憑信。再者，寅○○
    於案發當時，連同內衣、內褲共穿著4 件衣褲，其患有風濕
    疾病、行動不便，於案發後，身體未受有傷害等情，業據其
    於本院證述明確（見本院卷第175 頁反面、第183 頁），若
    此為真，被告丙○○、癸○○在短時間內對寅○○施以強制
    力而層層脫去其衣、褲，卻又何能不使其老邁身軀受有任何
    傷害？明顯可疑。復觀諸寅○○於本院證稱：被告她們坐壓
    在我身上時，我沒有說什麼，我也沒有反抗（見本院卷第17
    6 頁正、反面），益證被告丙○○、癸○○供承係寅○○自
    行脫去衣、褲，並要求寅○○自行趴在椰子床墊上，寅○○
    之身體始未受傷，衣褲亦未受損之情，較符合寅○○係跟隨
    癸○○前往捧場按摩之常情。末以，寅○○於本院固證稱：
    被告丙○○、癸○○二人一人拉一手，將我的雙手反折於後
    ，丙○○想拔我的戒指，在我的手上塗油，但因我手指上結
    繭，拔不下來而作罷（見本院卷第174 頁反面）。又寅○○
    於本院審理時，未見其戴有戒指，已經本院當庭勘驗其左手
    無名指，確實長有突起之繭，亦經載明於筆錄（見本院卷第
    181 頁反面）。對此，證人寅○○於本院證稱：我是後來用
    肥皂拔下來的（見本院卷第181 頁）。綜上，寅○○當時手
    戴之戒指並非甚難取下，被告丙○○、癸○○當時倘真施以
    暴力強取戒指，以寅○○孤立無援之老態，應非難事，惟寅
    ○○卻僅輕鬆將手指彎曲即無法讓被告丙○○、癸○○摘除
    ，可能之情況應係被告丙○○、癸○○並未對寅○○強加物
    理性之暴力。此亦可從寅○○事後雙手未因遭被告丙○○、
    癸○○暴力反折於身後，因而受傷可得印證。職是，本院對
    被告丙○○、癸○○究有無將寅○○之雙手反折於後，致其
    無法抵抗而強盜財物，存有合理懷疑之空間。
  (三)有關乙○○如何遭被告丙○○、癸○○強盜財物乙節，證人
    乙○○於警詢、檢察官訊問時證稱：被告丙○○、癸○○說
    要按摩，我不願意，她們就把我推倒趴在椰子床墊上，1 個
    壓住我的右手，1 個強脫我的褲子，脫我褲子的女子要我將
    手伸直，之後就將我的左手往後拉，我感覺到她在硬拔我手
    上的金戒指（見雲警南刑字第0971000662號卷第64頁）。嗣
    於本院作證時，其先具結證稱：她們說要按摩，我想這不是
    按摩的場面，她們椰子床墊一舖，把我的褲子脫下來，又把
    我按倒下去（見本院卷第186 頁）。然經辯護人質疑「你既
    說不是這種場面，何以還會再將褲子脫下來掛著？」乙○○
    則答稱：「她就說是啦，這是啦，我才將褲子脫下來掛著。
    」嗣則陸續證稱：是我自己把褲子脫下來，是我自己拿去掛
    起來，也是我自己趴在椰子床墊上，本案發生後，我感到很
    難受，很生氣（見本院卷第186 頁、187 頁正、反面）。由
    上可明，乙○○因遭女子佯裝按摩而失去財物，極可能內心
    充滿憤恨，為保住顏面，不免誇大其詞證稱係由被告丙○○
    、癸○○強脫衣、褲並推倒趴於椰子床墊上，迨於交互詰問
    過程，見無法自圓其說，始全盤拖出係自行脫去衣、褲，並
    趴於椰子床墊之窘態，此情適正合乎乙○○係為按摩而隨被
    告癸○○前往雲林縣斗南鎮○○路○ 段255 號之客觀情狀，
    難認被告丙○○、癸○○有何施用強暴、脅迫之手段至使乙○○不能抗拒。又乙○○既為按摩始至上址，依一般人之生
    活經驗，按摩師將趴在床墊上之顧客雙手拉放於身後以利按
    摩手部，要與常情不悖。更何況，被告丙○○很快就將乙○○手上之戒指取下，乙○○斯時尚不知情之事實，為乙○○
    於本院證述明確（見本院卷第189 頁）。由上相互以觀，被
    告丙○○為假裝按摩乙○○手部，故將乙○○之雙手挪至身
    後，並順勢取下乙○○之戒指，該過程時間短暫，被告丙○○與乙○○間並無任何使用暴力及抗拒之纏鬥，乙○○亦未
    因此受有傷害，顯見被告丙○○、癸○○供承因丙○○為按
    摩乙○○手部，佯需取下戒指，再由癸○○趁乙○○不注意
    之際拿走等語非虛。本院尚難僅憑乙○○前揭存有瑕疵之證
    詞，率爾認定被告丙○○、癸○○確有強盜乙○○所有之黃
    金戒指犯行。
  (四)卯○跟隨被告丙○○前往彰化縣社頭鄉○○路55號2 樓之目
    的，係為接受按摩服務乙節，為被告丙○○、癸○○於本院
    所自承（見本院卷第197 頁），核與證人卯○於偵查中證述
    之情節吻合（見97年度偵字第4678號卷第56頁），堪信屬實
    。又卯○於偵查中證稱：到了現場，衣服是我自己脫的，褲
    子是她們脫的（見97年度偵字第4678號卷第56頁）。依此，
    卯○既為接受按摩服務而至該處，則其將上衣、外褲脫掉，
    並趴在椰子床墊，要與按摩之常態相符，卯○此時身心放鬆
    ，卸下心防，被告丙○○、癸○○若為取得卯○之財物，是
    否需再施加強暴、脅迫之外力，已有合理之懷疑。再者，被
    告丙○○、癸○○究係如何強取卯○手上之戒指？卯○於檢
    察官訊問時，證稱：「後來有一個胖的坐在我背上，又把我
    的內褲脫掉，後來有一個人就先出去」、「而且與另一個比
    較瘦的，一人拉一手，把我的手反折到後面。」（見97年度
    偵字第4678號卷第56、57頁）對照其於本院則證稱：「那個
    比較瘦的就在那個場所裡了，那個比較瘦的坐到我身上。」
    、「一人一邊，將我的戒指拔下來，一手拉一個。」等語（
    見本院卷第193 頁反面、第194 頁）歸納卯○2 次之證述內
    容，其對究由何人坐壓其背上，分別有被告丙○○（瘦的）
    及癸○○（胖的）之矛盾，而胖瘦乃極易分辯、確認之特徵
    ，卯○就該等顯而易見之特點已不復記憶，自無從遽以憑認
    案發當時是否確有人坐壓於卯○之背上，因而至使卯○無法
    抗拒。復以，卯○當時左、右手各戴有1 枚戒指，而依卯○
    之證述內容，被告丙○○、癸○○係同時拔取其2 手之戒指
    。然而，倘被告丙○○、癸○○處於卯○不同意之情況下，
    如何能同時拔下卯○戴於左、右2 手之戒指，其可能性自屬
    不高。何況，設若被告丙○○、癸○○未徵得卯○同意即取
    下戒指，2 人理應於拿得戒指後旋即逃逸，惟證人卯○於本
    院卻又證稱：我知道戒指已被取下，其中一人先行離開，另
    一人欲離開時，我還詢問她要拿去那裡，該人則回答會馬上
    來（見本院卷第194 頁反面）。顯見卯○之戒指遭取下後，
    被告丙○○尚留在現場，並非施暴後旋即離去，此與一般強
    盜財物之歷程有違。反而被告丙○○、癸○○於本院一致供
    承：案發之經過係先由癸○○拿完口袋內之現金後，又進入
    房間，丙○○佯為按摩手部，先將卯○之戒指取下，放在椰
    子床墊邊，再由癸○○趁卯○不注意之際拿走，並先行離去
    ，最後丙○○再假裝要拿熱毛巾離去等語（見本院卷第197
    頁反面、第198 頁），要與卯○所述一人先離開，一人留下
    最後離開之情相符，自可相信被告丙○○、癸○○供述係徵
    得卯○同意始取下其2 手配戴之戒指之事實為真。
  (五)證人辛○○於警詢、偵查中及本院審理時，固一再證稱被告
    丙○○、癸○○係強行拔走其戒指云云（見雲警南刑字第09
    71000662號卷第86頁、97年度偵字第4678號卷第35頁及本院
    卷第199 頁）。然辛○○脫下衣褲後，因覺情事不對，未將
    衣褲交由被告丙○○掛在身後，乃自行摺疊妥適後，充作枕
    頭使用，業據被告丙○○供承在卷（見本院卷第203 頁），
    核與辛○○於警詢中證稱之情節一致（見雲警南刑字第0971
    000662號卷第86頁）。由此可知，辛○○乃極度小心謹慎保
    護財物之人，本院實在難以相信其竟對被告丙○○、癸○○
    強取其戒指之舉動，毫無抗拒之反應。被告丙○○、癸○○
    是否使用任何強暴、脅迫之手段，已容有可疑。再者，辛○○於整個案發經過，未受有任何傷害，被告丙○○於拔取戒
    指時，戒指不慎掉落在椰子床墊上，辛○○發現後，詢問丙○○要將戒指拿去何處，過約5 分鐘，被告丙○○、癸○○
    始行離開各節，亦據證人辛○○於本院證稱無訛（見本院卷
    第199 頁反面、第202 頁）。是倘被當丙○○、癸○○真有
    壓坐於辛○○身上，造成其身體不適，並強行反折辛○○之
    雙手於身後，復強行拔取其手指上之戒指，則辛○○既已知
    悉遭他人強盜財物，理應奮力取回戒指為是，豈有輕易接受
    被告丙○○會將戒指暫放旁邊之回覆。況且，被告等人取下
    辛○○之戒指後，約5 分鐘始離開現場，亦與被告強盜財物
    後，為免被害人報警或搶回財物，應迅速逃逸之情有違。本
    院因此認為被告丙○○、癸○○當時並無明顯之作為，使辛○○認為係在強盜戒指，而仍能自在接受丙○○為其按摩達
    約5 分鐘，是被告丙○○、癸○○就此點所為欲按摩辛○○
    之手部，乃先將該戒指取下，暫放床邊之供詞較屬可信，尚
    無從依辛○○之證詞逕認被告丙○○、癸○○有強取辛○○
    戒指之犯行。
三、綜上所述，公訴意旨認被告丙○○、癸○○涉犯強盜罪部分
    ，均屬不能證明。然被告結夥三人竊盜之事證明確，被告3
    人竊盜犯行堪予認定，依予依法論科。
四、論罪科刑之理由：
  (一)按刑法上所謂結夥三人以上係指有共同犯罪之故意，結為一
    夥而言。把風行為，在排除犯罪障礙，助成犯罪之實現，在
    合同意思範圍內分擔犯罪行為之一部，故亦係共同正犯而應
    計入結夥之內（最高法院72年度臺上字第3201號、84年度臺
    上字第6242號判決意旨參照）。核被告丁○○、丙○○、癸○○就事實欄所載一(一)至(十)部分，均係趁被害人等接受丙○○按摩之際，由丁○○在外把風，癸○○下手拿取被害人置
    放於褲袋內之現金或取下置放在椰子床墊上之黃金戒指、手
    鍊等物之所為，均犯刑法第321 條第1 項第4 款之結夥三人
    竊盜罪。被告3 人就事實欄所載一(四)、(五)、(六)、(十)部分，均
    先由被告癸○○竊取被害人寅○○、乙○○、卯○、辛○○
    置放在外褲內之現金後，再入內趁該等被害人未注意之際，
    拿取由被告丙○○為被害人拔下之黃金飾物，均係基於同一
    之竊盜犯意，在時間、空間密切接近下所為，各行為之獨立
    性極為薄弱，依一般社會健全觀念，難以強行分開，在刑法
    評價上，以視為數個舉動之接續施行，合為一行為予以評價
    ，較為合理，均為接續犯之實質一罪。公訴意旨認起訴書附
    表編號6 、7 部分（即竊取卯○現金及戒指部分），應分論
    併罰，尚有誤會。
  (二)起訴意旨認被告丁○○就事實欄所載一(一)至(十)，與被告丙○○、癸○○就事實欄所載一(一)、(二)、(三)、(七)、(八)、(九)之所為
    ，均係犯刑法第320 條第1 項之竊盜罪；復認被告丙○○、
    癸○○就事實欄所載一(四)、(五)、(六)、(十)部分，係變更竊盜犯
    意，而提昇為強盜犯意，所為均係犯刑法第328 條第1 項之
    強盜罪（即起訴書附表編號4 、5 、7 、11部分）。惟被告
    丁○○在外把風屬結夥行為，已如前述。又公訴人之舉證尚
    無法使本院形成被告丙○○、癸○○於拿取該等被害人之戒
    指、手鍊等物時，有何對被害人等施以強暴、脅迫，至使其
    等不能抗拒之情事，此部分尚屬不能證明，亦敘如前。而被
    告丙○○、癸○○意圖為自己不法所有拿取被害人財物之事
    實均同，僅強盜與竊盜之手段有異，屬同一之社會基本事實
    ，本院爰就此二部分均變更檢察官所引應適用之法條。
  (三)被告丁○○、丙○○、癸○○就上開10次結夥三人竊盜犯行
    ，均有犯意之聯絡及行為之分擔，為共同正犯。又結夥三人
    以上竊盜，已含有共同犯罪之意，主文不另諭知「共同」，
    併此敘明。
  (四)被告3 人所犯上開10次竊盜犯行，犯意各別，行為互殊，被
    害人亦不相同，應分論併罰。
  (五)本院審酌被告丁○○、癸○○、丙○○均不思工作，專挑年
    紀長者之被害人為對象，以佯稱按摩為由，趁其等脫去衣、
    褲而未能注意之際，多次竊取他人財物，無視法紀，尊重他
    人財產權觀念薄弱，亦影響社會治安及互信性，犯案地點遍
    及彰化、雲林、高雄等地，次數多達10次，總共竊取之金額
    為226,200 元，黃金戒指共計6 枚、項鍊及手鍊各1 條，惟
    念其等犯後均坦承犯行，被告3 人已屆50歲之齡，被告丁○○、癸○○為國小畢業、被告丙○○國小肄業，教育程度均
    偏低，智識程度不高，被告丁○○、癸○○前均擺設攤販為
    生，被告丙○○當過桿弟，已多時無業，3 人均屬經濟上之
    弱勢，並慮及被告丁○○、丙○○參與本案之犯罪深度較深
    ，分得之款項較多，被告丙○○受命參與行事，參與犯罪程
    度較輕，分得款項較少等一切情狀，分別量處如附表1 所示
    之刑，並均定其等應執行之刑。
五、沒收部分：
  (一)扣案如附表2 編號1 所示之70,200元（起訴書誤載為72,000
    元），其中5,000 元，與扣案如附表2 編號3 所示之5,600
    元，均係被告3 人竊取辛○○所得之財物（即事實欄一(十)部
    分），並各由被告癸○○、丁○○花用剩餘，分據被告癸○○、丁○○供承在卷（見本院卷第214 頁反面、第215 頁反
    面），在共犯責任範圍內（即在被告3 人主文項下），均依
    刑法第38條第1 項第3 款規定，併予宣告沒收之。
  (二)扣案如附表2 編號4 所示之12,000元，被告丙○○供承均係
    竊盜所得之贓款，其中事實欄一(一)至(五)、(七)、(八)部分，各餘
    1 千元，事實欄一(六)部分，餘2,000 元，事實欄一(九)、(十)部
    分，各餘1,500 元（見本院卷第215 頁），在共犯責任範圍
    內（即在被告3 人主文項下），均依刑法第38條第1 項第3
    款規定，併予宣告沒收之。
  (三)扣案如附表2 編號2 所示之精油1 瓶，係被告丁○○、丙○○合資購買，放在車內，每件竊盜犯行均使用同1 瓶精油等
    情，為被告丁○○、癸○○供明在卷（見本院卷第216 頁反
    面），在共犯責任範圍內（即在被告3 人每次犯行之主文項
    下），依刑法第38條第1 項第2 款規定，予以宣告沒收之。
  (四)扣案如附表2 編號7-14之椰子床墊、枕頭，均係被告丁○○
    、丙○○合資購買，分別供竊取乙○○（即編號7 、8 ，對
    應事實欄一(五)）、戊○○（即編號9 、10，對應事實欄一(九)
    ）、甲○○（即編號11、12，對應事實欄一(三)）、卯○（即
    編號13、14，對應事實欄一(六)）財物所用之物，亦據被告丁○○、癸○○於本院供承不諱（見本院卷第215 頁反面、第
    216 頁），在共犯責任範圍內（即在被告3 人各該次犯行之
    主文項下），依刑法第38條第1 項第2 款規定，均予以宣告
    沒收之。
  (五)扣案如附表2 編號1 所示其餘65,200元（即70,200-5,000=6
    5,200） ，被告癸○○辯稱係其標會所得，非竊盜所餘財物
    ，本院亦無其他證據足資佐證該等金錢為贓款，爰不予以沒
    收。
  (六)扣案如附表2 編號5 、6 所示之椰子床墊1 張、枕頭1 個，
    被告丁○○、癸○○均辯稱係供丁○○胞弟南下睡覺之用（
    見本院卷第216 頁），本院認該組物品係在被告丁○○車上
    查扣，尚未供作犯罪使用，亦無證據足資證明供預備犯罪之
    用，爰不併予宣告沒收。
  (七)其餘扣案之行動電話SIM 卡共7 枚，安全帽、遮陽帽各1 頂
    、長手套1 雙、面罩1 付，均與本案被告3 人所涉之竊盜罪
    核無直接關聯，亦不另為沒收之諭知，附此敘明。
六、應適用之法律：
    刑事訴訟法第299 條第1 項前段、第300 條，刑法第28條、
    第321 條第1 項第4 款、第38條第1 項第2 款、第3 款、第
    51條第5 款、第9 款，判決如主文。
七、本案經檢察官壬○○到庭執行職務。
中    華    民    國    98    年    4     月    8     日
                  刑事第五庭  審判長  法  官  侯廷昌
                                      法  官  王紹銘
                                      法  官  曾鴻文
以上正本證明與原本無異。
如不服本判決應於收受判決後10日內向本院提出上訴書狀，並應
敘述具體理由；其未敘述上訴理由者，應於上訴期間屆滿後20日
內向本院補提理由書（均須按他造當事人之人數附繕本）。「切
勿逕送上級法院」。
                                      書記官  顏錦清
中    華    民    國    98    年    4     月    8     日
┌─────────────────────────────────┐
│附表1：宣告刑                                                     │
├─────┬───────────────────────────┤
│ 犯罪事實 │ 主                                                文 │
├─────┼───────────────────────────┤
│          │丁○○結夥三人竊盜，處有期徒刑玖月，扣案之新臺幣壹仟元│
│          │及精油壹瓶均沒收之。                                  │
│          ├───────────────────────────┤
│事實欄一(一)│癸○○結夥三人竊盜，處有期徒刑玖月，扣案之新臺幣壹仟元│
│          │及精油壹瓶均沒收之。                                  │
│          ├───────────────────────────┤
│          │丙○○結夥三人竊盜，處有期徒刑捌月，扣案之新臺幣壹仟元│
│          │及精油壹瓶均沒收之。                                  │
├─────┼───────────────────────────┤
│          │丁○○結夥三人竊盜，處有期徒刑捌月，扣案之新臺幣壹仟元│
│          │及精油壹瓶均沒收之。                                  │
│          ├───────────────────────────┤
│事實欄一(二)│癸○○結夥三人竊盜，處有期徒刑捌月，扣案之新臺幣壹仟元│
│          │及精油壹瓶均沒收之。                                  │
│          ├───────────────────────────┤
│          │丙○○結夥三人竊盜，處有期徒刑柒月，扣案之新臺幣壹仟元│
│          │及精油壹瓶均沒收之。                                  │
├─────┼───────────────────────────┤
│          │丁○○結夥三人竊盜，處有期徒刑壹年，扣案之新臺幣壹仟元│
│          │、精油壹瓶及如附表2 編號11、12所示之椰子床墊壹張、枕頭│
│          │壹個均沒收之。                                        │
│          ├───────────────────────────┤
│事實欄一(三)│癸○○結夥三人竊盜，處有期徒刑壹年，扣案之新臺幣壹仟元│
│          │、精油壹瓶及如附表2 編號11、12所示之椰子床墊壹張、枕頭│
│          │壹個均沒收之。                                        │
│          ├───────────────────────────┤
│          │丙○○結夥三人竊盜，處有期徒刑拾壹月，扣案之新臺幣壹仟│
│          │元、精油壹瓶及如附表2 編號11、12所示之椰子床墊壹張、枕│
│          │頭壹個均沒收之。                                      │
├─────┼───────────────────────────┤
│          │丁○○結夥三人竊盜，處有期徒刑壹年，扣案之新臺幣壹仟元│
│          │及精油壹瓶均沒收之。                                  │
│          ├───────────────────────────┤
│事實欄一(四)│癸○○結夥三人竊盜，處有期徒刑壹年，扣案之新臺幣壹仟元│
│          │及精油壹瓶均沒收之。                                  │
│          ├───────────────────────────┤
│          │丙○○結夥三人竊盜，處有期徒刑拾壹月，扣案之新臺幣壹仟│
│          │元及精油壹瓶均沒收之。                                │
├─────┼───────────────────────────┤
│          │丁○○結夥三人竊盜，處有期徒刑玖月，扣案之新臺幣壹仟元│
│          │、精油壹瓶及如附表2 編號7 、8 所示之椰子床墊壹張、枕頭│
│          │壹個均沒收之。                                        │
│          ├───────────────────────────┤
│事實欄一(五)│癸○○結夥三人竊盜，處有期徒刑玖月，扣案之新臺幣壹仟元│
│          │、精油壹瓶及如附表2 編號7 、8 所示之椰子床墊壹張、枕頭│
│          │壹個均沒收之。                                        │
│          ├───────────────────────────┤
│          │丙○○結夥三人竊盜，處有期徒刑捌月，扣案之新臺幣壹仟元│
│          │、精油壹瓶及如附表2 編號7 、8 所示之椰子床墊壹張、枕頭│
│          │壹個均沒收之。                                        │
├─────┼───────────────────────────┤
│          │丁○○結夥三人竊盜，處有期徒刑拾壹月，扣案之新臺幣貳仟│
│          │元、精油壹瓶及如附表2 編號13、14所示之椰子床墊壹張、枕│
│          │頭壹個均沒收之。                                      │
│          ├───────────────────────────┤
│事實欄一(六)│癸○○結夥三人竊盜，處有期徒刑拾壹月，扣案之新臺幣貳仟│
│          │元、精油壹瓶及如附表2 編號13、14所示之椰子床墊壹張、枕│
│          │頭壹個均沒收之。                                      │
│          ├───────────────────────────┤
│          │丙○○結夥三人竊盜，處有期徒刑拾月，扣案之新臺幣貳仟元│
│          │、精油壹瓶及如附表2 編號13、14所示之椰子床墊壹張、枕頭│
│          │壹個均沒收之。                                        │
├─────┼───────────────────────────┤
│          │丁○○結夥三人竊盜，處有期徒刑壹年壹月，扣案之新臺幣壹│
│          │仟元及精油壹瓶均沒收之。                              │
│          ├───────────────────────────┤
│事實欄一(七)│癸○○結夥三人竊盜，處有期徒刑壹年壹月，扣案之新臺幣壹│
│          │仟元及精油壹瓶均沒收之。                              │
│          ├───────────────────────────┤
│          │丙○○結夥三人竊盜，處有期徒刑壹年，扣案之新臺幣壹仟元│
│          │及精油壹瓶均沒收之。                                  │
├─────┼───────────────────────────┤
│          │丁○○結夥三人竊盜，處有期徒刑拾壹月，扣案之新臺幣壹仟│
│          │元及精油壹瓶均沒收之。                                │
│          ├───────────────────────────┤
│事實欄一(八)│癸○○結夥三人竊盜，處有期徒刑拾壹月，扣案之新臺幣壹仟│
│          │元及精油壹瓶均沒收之。                                │
│          ├───────────────────────────┤
│          │丙○○結夥三人竊盜，處有期徒刑拾月，扣案之新臺幣壹仟元│
│          │及精油壹瓶均沒收之。                                  │
├─────┼───────────────────────────┤
│          │丁○○結夥三人竊盜，處有期徒刑捌月，扣案之新臺幣壹仟伍│
│          │佰元、精油壹瓶及如附表2 編號9 、10所示之椰子床墊壹張、│
│          │枕頭壹個均沒收之。                                    │
│          ├───────────────────────────┤
│事實欄一(九)│癸○○結夥三人竊盜，處有期徒刑捌月，扣案之新臺幣壹仟伍│
│          │佰元、精油壹瓶及如附表2 編號9 、10所示之椰子床墊壹張、│
│          │枕頭壹個均沒收之。                                    │
│          ├───────────────────────────┤
│          │丙○○結夥三人竊盜，處有期徒刑柒月，扣案之新臺幣壹仟伍│
│          │佰元、精油壹瓶及如附表2 編號9 、10所示之椰子床墊壹張、│
│          │枕頭壹個均沒收之。                                    │
├─────┼───────────────────────────┤
│          │丁○○結夥三人竊盜，處有期徒刑拾月，扣案之新臺幣壹萬貳│
│          │仟壹佰元及精油壹瓶均沒收之。                          │
│          ├───────────────────────────┤
│事實欄一(十)│癸○○結夥三人竊盜，處有期徒刑拾月，扣案之新臺幣壹萬貳│
│          │仟壹佰元及精油壹瓶均沒收之。                          │
│          ├───────────────────────────┤
│          │丙○○結夥三人竊盜，處有期徒刑玖月，扣案之新臺幣壹萬貳│
│          │仟壹佰元及精油壹瓶均沒收之。                          │
└─────┴───────────────────────────┘
┌───────────────────────────────────────┐
│附表2：扣案物清單                                                             │
├──┬─────┬─────┬───────────────┬────────┤
│編號│扣案物名稱│數      量│扣       案       地        點│備            註│
├──┼─────┼─────┼───────────────┼────────┤
│ 01 │70,200元  │          │癸○○身上                    │97年度保管字第17│
│    │          │          │                              │34號            │
├──┼─────┼─────┼───────────────┼────────┤
│ 02 │精油      │1瓶       │癸○○騎乘之車牌號碼599-CXF 號│同上            │
│    │          │          │重型機車內                    │                │
├──┼─────┼─────┼───────────────┼────────┤
│ 03 │5,600元   │          │丁○○身上                    │同上            │
├──┼─────┼─────┼───────────────┼────────┤
│ 04 │12,000元  │          │丙○○身上                    │同上            │
├──┼─────┼─────┼───────────────┼────────┤
│ 05 │椰子床墊  │1張       │丁○○所駕駛之車牌號碼MQ-6792 │同上            │
│    │          │          │號自小客車上                  │                │
├──┼─────┼─────┼───────────────┼────────┤
│ 06 │枕頭      │1個       │同上                          │同上            │
├──┼─────┼─────┼───────────────┼────────┤
│ 07 │椰子床墊  │1張       │南投縣竹山鎮○○街59-2號（陳月│97年度保管字第17│
│    │          │          │森所有之房屋，即事實一(五)）    │34號            │
├──┼─────┼─────┼───────────────┼────────┤
│ 08 │枕頭      │1個       │同上                          │同上            │
├──┼─────┼─────┼───────────────┼────────┤
│ 09 │椰子床墊  │1張       │南投縣竹山鎮○○街59-2號（王木│97年度保管字第17│
│    │          │          │通所有之房屋，即事實一(九)）    │35號            │
├──┼─────┼─────┼───────────────┼────────┤
│ 10 │枕頭      │1個       │同上                          │同上            │
├──┼─────┼─────┼───────────────┼────────┤
│ 11 │椰子床墊  │1張       │嘉義縣民雄鄉○○路86號（何森源│97年度保管字第17│
│    │          │          │所有之房屋，即事實一(三)）      │36號            │
├──┼─────┼─────┼───────────────┼────────┤
│ 12 │枕頭      │1個       │同上                          │同上            │
├──┼─────┼─────┼───────────────┼────────┤
│ 13 │椰子床墊  │1張       │彰化縣廣興村中興路55號（張瑞興│97年度保管字第17│
│    │          │          │所有之房屋，即事實一(六)）      │37號            │
├──┼─────┼─────┼───────────────┼────────┤
│ 14 │枕頭      │1個       │同上                          │同上            │
└──┴─────┴─────┴───────────────┴────────┘
附錄本判決論罪科刑法條全文：
中華民國刑法第321條
犯竊盜罪而有左列情形之一者，處 6 月以上、 5 年以下有期徒刑：
一、於夜間侵入住宅或有人居住之建築物、船艦或隱匿其內而犯之者。
二、毀越門扇、牆垣或其他安全設備而犯之者。
三、攜帶兇器而犯之者。
四、結夥三人以上而犯之者。
五、乘火災、水災或其他災害之際而犯之者。
六、在車站或埠頭而犯之者。
前項之未遂犯罰之。


司法院資訊處製作；財團法人民間司法改革基金會備份。
